【裁判字號】    99,上,493
【裁判日期】    990609
【裁判案由】    履行契約
【裁判全文】
臺灣高等法院民事裁定                   99年度上字第493號
上  訴  人  乙○○
訴訟代理人  劉敏卿律師
上列上訴人與被上訴人甲○○間履行契約事件，上訴人對於中華
民國99年3月25日臺灣板橋地方法院99年度訴字第140號第一審判
決，提起上訴，本院裁定如下：
    主    文
上訴人應於收受本裁定正本之日起七日內，補繳第一審裁判費新
臺幣肆萬伍仟佰肆拾貳元、第二審裁判費新臺幣陸萬捌仟零壹
拾元。逾期不補正，以裁定駁回第二審上訴。
    理    由
一、按「因財產權而起訴，其訴訟標的之金額或價額在新臺幣（
    下同）十萬元以下部分，徵收一千元；逾十萬元至一百萬元
    部分，每萬元徵收一百元；逾一百萬元至一千萬元部分，每
    萬元徵收九十元；逾一千萬元至一億元部分，每萬元徵收八
    十元；逾一億元至十億元部分，每萬元徵收七十元；逾十億
    元部分，每萬元徵收六十元；其畸零之數不滿萬元者，以萬
    元計算」、「向第二審或第三審法院上訴，依第77條之13及
    第77條之14規定，加徵裁判費十分之五」，民事訴訟法第77
    條之13、同條之16第1項前段定有明文；上述徵收標準並經
    本院民國（下同）92年8月14日（92）院田文公字第03124號
    函，依據同法第77條之27規定，針對逾10萬元之部分，提高
    十分之一之裁判費。又「以一訴主張數項標的者，其價額合
    併計算之。但所主張之數項標的互相競合或應為選擇者，其
    訴訟標的價額，應依其中價額最高者定之」，同法第77條之
    2第1項亦定有明文。次按「上訴不合法者，第二審法院應以
    裁定駁回之，但其情形可以補正者，審判長應定期間先命補
    正」，同法第444條第1項亦定有明文。於第三審將第二審判
    決廢棄，發回更審，經第二審更審判決後，當事人對之再提
    起第三審上訴。第二審法院始發覺第一審起訴及第二審、第
    三審第一次上訴時，應繳之裁判費，各有短繳情事，倘第三
    審第一次上訴人與再行上訴之上訴人係同一人，而未依限繳
    足第三審裁判費，第二審法院即得以上訴不合法，裁定予以
    駁回（參見最高法院92年度第8次民事庭會議決議肆拾修正
    該院79年第4次民事庭會議決議(一)之文字）。是以上訴人短
    繳第一審裁判費時，第二審法院得命其補正，逾期不補正，
    即駁回其上訴。
二、查上訴人於原審訴請被上訴人將坐落台北縣林口鄉○○段
    1107號土地、面積526.29平方公尺、所有權應有部分二分之
    一，移轉登記予上訴人（見原審卷第1頁），經原審為上訴
    人全部敗訴判決，上訴人提起上訴，請求被上訴人將該地應
    有部分二分之一，移轉登記予上訴人；並追加備位聲明，請
    求被上訴人給付上訴人200萬元本息（見本院卷44頁正反面
    ）。依前段說明，第一審裁判費應以上述土地價額核定之；
    至於上訴人第二審追加後位200萬元請求，亦應以價值較高
    之前開土地核算訴訟標的價額（詳後述〉。茲上開土地88年
    移轉現值為每平方公尺2萬5000元，有土地謄本可憑（見原
    審卷第5頁）；故訴訟標的與上訴利益均為657 萬8625元（
    25,000*526.29*0.5=6,578,625），應徵第一審裁判費6萬
    6142元、第二審裁判費9萬9213元。茲上訴人僅繳納第一、
    二審裁判費2萬0800元、3萬1200元（見原審卷起訴狀前1 頁
    、本院卷15頁），應分別補繳4萬5342元（66,142-20,800=
    45,342）、6萬8013元（99,213-31,200=68,013），爰命上
    訴人於收受本裁定正本7日內，逕向本院補繳。
三、上訴人如逾限未補正，即認上訴為不合法，以裁定駁回第二
    審上訴，爰裁定如主文。
中    華    民    國    99    年    6     月    9     日
                    民事第十七庭
                        審判長法  官  藍文祥
                              法  官  陳麗芬
                              法  官  吳燁山
正本係照原本作成。
核定訴訟標的價額部分如不服本裁定，應於收受送達後10日內向
本院提出抗告狀，並應繳納抗告費新台幣１千元。
命補繳裁判費部分不得抗告。
中    華    民    國    99    年    6     月    9     日
                              書記官  于  誠

司法院資訊處製作；財團法人民間司法改革基金會備份。
